【裁判字號】    98,台抗,430
【裁判日期】    980611
【裁判案由】    強制執行聲明異議
【裁判全文】
最高法院民事裁定              九十八年度台抗字第四三○號
再 抗告 人  皓中資產管理有限公司
法定代理人  乙○○
代  理  人  黃勝麟律師
上列再抗告人因與相對人甲○○○等間強制執行聲明異議事件，
對於中華民國九十八年三月三十一日台灣高等法院高雄分院裁定
（九十八年度抗字第七六號），提起再抗告，本院裁定如下：
    主  文
再抗告駁回。
再抗告程序費用由再抗告人負擔。
    理  由
本件再抗告人持其遞由訴外人即系爭債權之原始債權人台灣中小
企業銀行股份有限公司於民國九十二年讓與第三人力富資產管理
股份有限公司（下稱力富公司）、力富公司於九十四年間讓與第
三人馬來西亞德義第一資產管理股份有限公司台灣分公司（下稱
德義公司），德義公司於九十五年讓與第三人台北國鼎資產管理
有限公司（下稱國鼎公司），國鼎公司再於九十七年讓與再抗告
人之台灣高雄地方法院（下稱執行法院）八十九年度執字第一二
九五四號債權憑證、登報公告影本、債權讓與證明書、執行分配
表等件，向該院聲請就相對人之財產為強制執行。經執行法院司
法事務官以九十七年度司執字第一二○一八九號裁定駁回其聲請
，再抗告人對之聲明異議，而對該院九十八年度審聲字第四四號
駁回其異議之裁定，提起抗告，原法院裁定以：執行名義成立後
，債權人將債權讓與於第三人，該第三人為強制執行法第四條之
二第一項第一款所稱之繼受人，雖得以原執行名義聲請強制執行
，惟民法第二百九十七條第一項既明定債權之讓與，非經讓與人
或受讓人通知債務人，對於債務人不生效力，則債權受讓人於該
項讓與對債務人生效前，自不得對債務人為強制執行。是債權受
讓人以執行名義繼受人身分聲請強制執行者，除應依強制執行法
第六條規定提出執行名義之證明文件外，對於其為適格之執行債
權人及該債權讓與已對債務人發生效力等合於實施強制執行之要
件，亦應提出證明，併供執行法院審查。再抗告人主張其輾轉受
讓系爭債權，固據提出債權憑證、登報公告影本、債權讓與證明
書、執行分配表為憑，然並未提出在其聲請強制執行前已將該債
權讓與事實，通知相對人之證明文件，對於相對人本不生效力。
嗣經執行法院於九十七年十一月二十八日通知再抗告人於七日內
補正，乃再抗告人迄未補正，其強制執行之聲請，即非合法等詞
。因予維持執行法院駁回再抗告人異議之裁定，駁回再抗告人之
抗告，經核於法並無違誤。再抗告意旨，指摘原裁定不當，求予
廢棄，非有理由。
據上論結，本件再抗告為無理由。依強制執行法第三十條之一，
民事訴訟法第四百九十五條之一第二項、第四百八十一條、第四
百四十九條第一項、第九十五條、第七十八條，裁定如主文。
中    華    民    國  九十八  年    六    月   十一   日
                      最高法院民事第三庭
                          審判長法官  蘇  茂  秋
                                法官  陳  碧  玉
                                法官  王  仁  貴
                                法官  張  宗  權
                                法官  吳  麗  女
      本件正本證明與原本無異
                                      書  記  官
中    華    民    國  九十八  年    六    月  二十二  日
                                                      V


司法院資訊處製作；財團法人民間司法改革基金會備份。
